【裁判字號】    98,易,157
【裁判日期】    980716
【裁判案由】    恐嚇等
【裁判全文】
臺灣花蓮地方法院刑事判決               98年度易字第157號
公  訴  人  臺灣花蓮地方法院檢察署檢察官
被      告  乙○○
                    號
                    （現於臺灣花蓮監獄花蓮分監執行中）
上列被告因恐嚇等案件，經檢察官提起公訴（98年度偵字第1650
號、第1705號、第1950號、第2006號、第2030號），本院判決如
下：
    主  文
乙○○以加害生命之事，恐嚇他人致生危害於安全，累犯，處有
期徒刑伍月，如易科罰金，以新臺幣壹仟元折算壹日；又以加害
生命之事，恐嚇他人致生危害於安全，累犯，處有期徒刑陸月，
如易科罰金，以新臺幣壹仟元折算壹日，扣案水果刀壹把沒收；
又公然侮辱人，處拘役貳拾日，如易科罰金，以新臺幣壹仟元折
算壹日；又以加害身體之事，恐嚇他人致生危害於安全，累犯，
處有期徒刑伍月，如易科罰金，以新臺幣壹仟元折算壹日；又公
然侮辱人，處拘役貳拾日，如易科罰金，以新臺幣壹仟元折算壹
日；又以加害身體之事，恐嚇他人致生危害於安全，累犯，處有
期徒刑伍月，如易科罰金，以新臺幣壹仟元折算壹日；又公然侮
辱人，處拘役貳拾日，如易科罰金，以新臺幣壹仟元折算壹日。
有期徒刑部分，應執行有期徒刑壹年貳月，如易科罰金，以新臺
幣壹仟元折算壹日，扣案水果刀壹把沒收；拘役部分，應執行拘
役肆拾伍日，如易科罰金，以新臺幣壹仟元折算壹日。
    事  實
一、乙○○前曾於民國95年間因妨害自由案件，經本院判處有期
    徒刑4月確定，於96年2月28日執行完畢。詎竟不知悔改，復
    多次為下列恐嚇及公然侮辱犯行，(一)於98年1月23日上午8時
    50分許，在花蓮縣花蓮市（下同）成功街158 號前，向甲○
    ○索錢未果，即以加害生命之事，對甲○○恫嚇稱：「我要
    拿刀殺死你」等語，使甲○○心生畏懼，致生危害於安全。
    (二)於同年2月10日晚上10時40 分許，於酒後任意在花蓮市○
    ○街123 號黃永鍵住處前小便，為黃永鍵發現後上前制止。
    詎乙○○心生不悅，乃返家持水果刀1 把，在黃永鍵上揭住
    處前不特定之人得共見共聞之公共場所，持上揭水果刀刺向
    黃永鍵，並接續對黃永鍵恫稱：「我拿刀殺死你」等語，使
    黃永鍵心生畏懼，致生危害於安全；復又以「幹你娘雞巴」
    等語辱罵黃永鍵。(三)於同年3月23日下午6時許，在成功街15
    6 號前不特定之人得共見共聞之公共場所，向鄰居連月嬌索
    菸未果，即基於公然侮辱之犯意，以「老女人、鬼婆、臭雞
    巴、幹你娘」等語辱罵連月嬌，嗣復持棍子1 支（未扣案）
    作勢毆打連月嬌，以加害身體之事加以恐嚇，使連月嬌心生
    畏懼，致生危害於安全。(四)於同年3月24 日上午10時許，在
    成功街148 號張美忠住處前不特定之人得共見共聞之公共場
    所，向張美忠友人林健治索錢未果，基於恐嚇之犯意，高舉
    雙手作勢毆打林健治，而以加害身體之事加以恐嚇，使林健
    治心生畏懼，並逃進張美忠住處內。乙○○復接續朝屋內恫
    稱：「不會讓你好過，再搞怪就找人修理你」等語，使張美
    忠、林健治心生畏懼，致生危害於安全；復又基於公然侮辱
    之犯意，對著屋內之張美忠、林健治辱罵：「幹你娘」等語
    。嗣為警經甲○○、黃永鍵、連月嬌、張美忠、林健治報案
    後循線分別查知上情，並扣得乙○○所有水果刀1把。
二、案經甲○○、黃永鍵、連月嬌、張美忠、林健治訴由花蓮縣
    警察局花蓮分局報告臺灣花蓮地方法院檢察署檢察官偵查起
    訴。
    理  由
一、被告以外之人於偵查中向檢察官所為之陳述，除顯有不可信
    之情況者外，得為證據，刑事訴訟法第159 條之1第2項定有
    明文。證人甲○○、黃永鍵、連月嬌、張美忠、林健治於本
    件檢察官偵查中之結證，並無顯不可信之情形，故上開證人
    於檢察官偵查中之證言，有證據能力。
二、訊據被告乙○○除坦承有辱罵證人即告訴人連月嬌外，其餘
    均矢口否認有何公然侮辱及恐嚇犯行，辯稱：根本沒有這回
    事，伊除辱罵連月嬌外，也只有在伊家門前揮棍子，並無其
    他恐嚇及公然侮辱犯行云云，惟查：犯罪事實(一)部分：證人
    甲○○於偵查中具結證稱：成功街158 號係一個阿媽的住處
    ，當天伊帶東西去給阿媽吃，被告來向伊要錢，伊不給，被
    告就說要拿刀殺伊，伊聽了很害怕等語明確；犯罪事實(二)部
    分：證人黃永鍵於偵查中證稱：伊之前就曾聽鄰居說被告會
    在伊鐵門外尿尿，案發當日，伊發現被告又在伊門口尿尿，
    伊就上前制止，被告就返回住處持水果刀朝伊刺，並說「我
    拿刀殺死你」、「幹你娘雞巴」等語，且有扣案水果刀為證
    ；犯罪事實(三)部分：被告確有辱罵連月嬌「老女人、鬼婆、
    臭雞巴、幹你娘」為被告自承在卷，核與證人連月嬌於偵查
    中所結證相符外，證人連月嬌另證稱：被告除了辱罵伊外，
    之後還了1 枝棍子走到伊門口，作勢要打伊，伊很害怕等語
    ，核與被告自承確有拿棍子揮舞亦大致相符；犯罪事實(四)部
    分：證人林健治於偵查中結證稱：當天伊在張美忠住處，被
    告向伊討錢未果，被告就作勢要打伊但沒有打到，伊跑進去
    證人張美忠的住處，被告就對著張美忠住處罵「幹你娘，不
    會讓你好過」，核與證人張美忠於偵查結證稱：當日被告在
    伊住處外向證人林健治討錢討不到，證人林健治跑進伊住處
    後，被告就在外面對著伊家罵「幹你娘」、「你再搞怪，我
    就找人修理你」等語大致相符。而上揭證人甲○○、黃永鍵
    、連月嬌、張美忠、林健治等人均係被告鄰居或鄰居友人，
    與被告並無任何怨隙，衡情應無任何誣陷被告之理。是被告
    辯稱：並無恐嚇或公然侮辱犯行云云，無非卸責之詞，不足
    採信。本案事證明確，被告犯行洵堪認定，自應依法論科。
三、核被告犯罪事實(一)所為，係犯刑法第305 條之恐嚇危害安全
    罪；犯罪事實(二)所為，係犯刑法第305 條之恐嚇危害安全罪
    及同法第309條第1項之公然侮辱罪；犯罪事實(三)所為，係犯
    刑法第305條之恐嚇危害安全罪及同法第309 條第1項之公然
    侮辱罪；犯罪事實(四)所為，係犯刑法第305 條之恐嚇危害安
    全罪及同法第309條第1項之公然侮辱罪。被告犯罪事實(四)所
    犯恐嚇危害安全罪，時間至為密接，係屬一犯意接續多次行
    為，為接續犯；被告分別以一恐嚇行為、一辱罵同時恐嚇及
    辱罵林健治、張美忠2 人，應分別依想像競合犯之例，分別
    論以一恐嚇危害安全罪及一公然侮辱罪。被告所犯上揭恐嚇
    危害安全及公然侮辱7 罪，犯意各別，行為互殊，應予分論
    併罰。查被告前曾於95年間因妨害自由案件，經本院判處有
    期徒刑4月確定，於96年2月28日縮刑期滿執行完畢，有臺灣
    高等法院被告前案紀錄表1 份在卷可查，其受徒刑執行完畢
    後，5 年內故意再犯本件恐嚇危害安全罪，為累犯，應依刑
    法第47條第1項之規定，就恐嚇危害安全罪部分加重其刑（
    至被告所犯公然侮辱罪，法定刑度僅拘役或罰金，核與累犯
    要件不符，依法無庸加重）。爰審酌被告已有多次妨害名譽
    、妨害自由前科，素行不佳，此次又再次犯下相同犯行，搔
    擾鄰里，犯罪之動機、目的、手段、對告訴人名譽造成之損
    害及其犯後矢口否認犯行等一切情狀，分別量處如主文所示
    之刑，及定其應執行之刑，並均諭知易科罰金之折算標準。
    又扣案水果刀1 支，係被告所有，且供其作為恐嚇告訴人之
    工具，業據其供述在卷，爰依刑法第38條第1項第2款之規定
    ，併予宣告沒收。
據上論斷，應依刑事訴訟法第299條第1項前段，刑法第305 條、
第309條第1項、第51條第5款、第6款、第47條第1項、第41條第1
項前段、第55條、第38條第1項第2款，刑法施行法第1條之1，判
決如主文。
本案經檢察官孫源志到庭執行職務
中    華    民    國    98    年     7    月   16     日
                  刑事第二庭    法  官  林恒祺
以上正本證明與原本無異。
如不服本判決應於收受送達後10日內向本院提出上訴書狀，並應
敘述具體理由。其未敘述上訴理由者，應於上訴期間屆滿後20日
內向本院補提理由書 (均須按他造當事人之人數附繕本) 「切勿
逕送上級法院」。告訴人或被害人如對於本判決不服者，應具備
理由請求檢察官上訴，其上訴期間之計算係以檢察官收受判決正
本之日期為準。
中    華    民    國    98    年    7     月    16    日
                               書記官
附錄本判決論罪之法律條文：
中華民國刑法第305條
以加害生命、身體、自由、名譽、財產之事，恐嚇他人致生危害
於安全者，處2年以下有期徒刑、拘役或3百元以下罰金。
中華民國刑法第309條
公然侮辱人者，處拘役或 3 百元以下罰金。
以強暴犯前項之罪者，處 1 年以下有期徒刑、拘役或 5 百元以
下罰金。


司法院資訊處製作；財團法人民間司法改革基金會備份。
